臺灣臺南地方法院刑事判決　　　　　　　 94年度訴字第822號
公　訴　人　臺灣臺南地方法院檢察署檢察官
被　　　告　甲○○
　　　　　　　　　　現在臺灣臺南看守所羈押中
上列被告因違反毒品危害防制條例案件，經檢察官提起公訴（94
年度毒偵字第1505號）及移送併辦（94年度毒偵字第1841、2880
號），被告就犯罪事實為有罪之陳述，本院裁定進行簡式審判程
序，判決如下：
    主  文
甲○○連續施用第一級毒品，累犯，處有期徒刑壹年陸月。扣案
第一級毒品海洛因貳包（驗餘總淨重零點壹玖公克）沒收銷燬之
。
    事  實
一、甲○○前因違反毒品危害防制條例施用毒品案件，經本院以
    九十一年度訴字第一二六八號判處有期徒刑一年，於九十二
    年六月七日確定，入監服刑經縮短刑期於九十三年十二月二
    十九日執行完畢。其因違反毒品危害防制條例施用毒品案件
    ，經本院以九十一年度毒聲字第一九九五號裁定令入戒治處
    所施以強制戒治後，由臺灣臺南地方法院檢察署檢察官於九
    十二年十一月十二日以九十二年度毒偵字第一九二三號為不
    起訴處分確定，並於九十二年十二月二十五日戒治期滿執行
    完畢釋放，詎甲○○仍未戒除毒癮，竟基於施用第一級毒品
    海洛因（以下簡稱海洛因）之概括犯意，於上開施用毒品案
    件強制戒治執行完畢釋放後五年內，即九十四年一月下旬某
    日起至同年七月二十六日止，在其位於臺南市○區○○路三
    四○巷二號住處及其他不詳地點，將摻入海洛因之礦泉水以
    針筒注射靜脈之方式，連續施用海洛因多次。嗣經警分別於
    九十四年四月六日十七時許、同年五月二十四日十七時九分
    許、二十五日十三時許、同年七月二十七日二十一時三十分
    許，在臺南市○○區○○路與永華一街路口、府前路與環河
    街口、南區○○路○段八十一巷巷口等處予以查獲，並扣得
    甲○○所有供施用之海洛因二小包（驗餘淨重分別為零點零
    五、零點零一四公克，總淨重零點一九公克），經其同意採
    集尿液四次送驗後，結果均呈嗎啡陽性反應，始悉上情。
二、案經臺南市警察局第六分局、第二分局報告臺灣臺南地方法
    院檢察署檢察官偵查後提起公訴及移送併辦。
    理  由
一、本件被告所犯為死刑、無期徒刑、最輕本刑為三年以上有期
    徒刑以外之罪，亦非屬高等法院管轄之第一審案件，其於準
    備程序進行中，先就被訴事實為有罪之陳述，經法官告知簡
    式審判程序之旨，並聽取檢察官之意見後，依刑事訴訟法第
    二百七十三條之一第一項、第二百七十三條之二等規定，裁
    定由受命法官獨任進行簡式審判程序，且不受同法第一百五
    十九條第一項、第一百六十一條之二、第一百六十一條之三
    、第一百六十三條之一及第一百六十四條至第一百七十條所
    規定證據能力認定及調查方式之限制，合先敘明。
二、上開犯罪事實，業據被告於本院審理時自白承認（見本院卷
    第九三頁），而被告經員警四次分別實施採尿，送長榮大學
    依據酵素免疫分析法ＥＩＡ初步檢驗，以氣相層析質譜儀Ｇ
    Ｃ＼ＭＳ確認檢驗結果，確實均呈嗎啡陽性反應，有該確認
    報告及尿液送驗名冊各四份附卷可憑（見警卷一第九頁、警
    卷二第十五頁，偵查卷一第二一頁、偵查卷二第二三頁，一
    八四一號併辦警卷第五至六頁，二八八○號併辦警卷第四至
    五頁），復有海洛因二包扣案可資佐證（見警卷一第七頁、
    警卷二第六頁），其中扣案毒品二包經送法務部調查局鑑定
    結果，確實為第一級毒品海洛因（驗餘淨重分別為零點零五
    、零點一四公克，總淨重零點一九公克），有該局九十四年
    七月十五日調科壹字第２００００５６４１號、九十四年七
    月二十六日調科壹字第２００００５６６５號鑑定通知書二
    紙在卷可稽（見本院卷第二九、三一頁），足認被告自白與
    事實相符，應可採信。綜上，本件事證明確，被告犯行應堪
    認定。
三、論罪科刑：
  (一)按觀察、勒戒或強制戒治執行完畢釋放後，五年內再犯毒品
    危害防制條例第十條之罪者，檢察官應依法追訴，同條例第
    二十三條第二項定有明文。查被告因施用毒品案件，經裁定
    送強制戒治後，於九十二年十二月二十五日戒治期滿執行完
    畢釋放，有臺灣高等法院被告前案紀錄表一份在卷可憑（見
    本院卷第八、十二頁），此次於五年內之九十四年一月下旬
    某日起再犯施用毒品罪，即應依刑事訴訟程序依法追訴、審
    理。
  (二)海洛因係毒品危害防制條例第二條第二項第一款所明定之第
    一級毒品。核被告所為，係違反同條例第十條第一項之施用
    第一級毒品罪。被告持有海洛因後進而施用，持有之低度行
    為，為施用之高度行為所吸收，不另論罪。又被告多次施用
    海洛因犯行，時間緊接，構成要件相同，且係基於概括犯意
    反覆為之，為連續犯，應依刑法第五十六條之規定論以一罪
    ，並加重其刑。臺灣臺南地方法院檢察署檢察官九十四年度
    毒偵字第一八四一、二八八○號移送併辦部分，與本案為裁
    判上一罪之連續犯關係，本院自得予以審理，併此敘明。而
    被告前因違反毒品危害防制條例案件，經本院判處有期徒刑
    一年確定，於九十三年十二月二十九日執行完畢，有臺灣高
    等法院被告前案紀錄表一份可憑（見本院卷第九頁），其受
    有期徒刑之執行完畢，五年以內再犯本件有期徒刑以上之罪
    ，為累犯，依刑法第四十七條之規定遞加重其刑。爰審酌被
    告曾有妨害自由、賭博、殺人未遂、違反肅清煙毒條例、毒
    品危害防制條例等前科（見本院卷第三至十二頁之臺灣高等
    法院被告前案紀錄表），素行不佳，且為長期施用毒品者，
    受施用毒品案件矯正後，仍繼續施用，足見被告戒毒意志薄
    弱，自制力不佳，惟被告於本院審理時能坦承犯行，態度尚
    稱良好等一切情狀，量處如主文所示之刑，以資懲儆。
  (三)扣案第一級毒品海洛因二包（驗餘淨重分別為零點零五、零
    點一四公克，總淨重零點一九公克）為查獲之毒品，應依毒
    品危害防制條例第十八條第一項前段規定沒收銷燬之。
據上論斷，應依刑事訴訟法第二百九十九條第一項前段、第二百
七十三條之一第一項，毒品危害防制條例第十條第一項、第十八
條第一項前段，刑法第十一條前段、第五十六條、第四十七條，
判決如主文。
本案經檢察官乙○○到庭執行職務。
中　　華　　民　　國　　94　　年　　12　　月　　 1　　日
　　　　　　　　　刑事第十一庭    法　官　李東柏
以上正本證明與原本無異。
如不服本判決，應於判決送達後十日內，向本院提出上訴狀。
  　　　　　　　　　　　　　　　　書記官　簡湘雲
中　　華　　民　　國　　94　　年　　12　　月　　 1　　日
附錄本案論罪科刑法條全文：
毒品危害防制條例第十條第一項
施用第一級毒品者，處六月以上五年以下有期徒刑。
